【裁判字號】    90,交抗,620
【裁判日期】    900904
【裁判案由】    聲明異議
【裁判全文】
臺灣高等法院臺中分院刑事裁定                      九十年度交抗字第六二號
    抗  告  人
    即受處分人  甲○○
右抗告人因聲明異議案件，不服臺灣地方法院中華民國九十年七月十一日所為裁定（
九十年度交聲字第六九號）提起抗告，本院裁定如左：
    主    文
抗告駁回。
    理    由
一、本件異議意旨略以：異議人於民國（下同）九十年二月十日，駕駛自小客車沿台
    南市○○路由南往北方向行駛，欲通過勝利路與東豐路（為四線道）設有交通號
    誌管制之交叉路口，適行至東豐路路寬約三分之一處時，交通號誌已轉換為黃燈
    ，而行至該路路寬約二分之一處時，交通號誌已轉換為紅燈，異議人迫不得已，
    僅得駕駛自小客車暫停在該路路寬約四分之三即分隔島處，待交通號誌轉換為綠
    燈再行通過，異議人並未違規闖紅燈，台南市警察局第五分局舉發異議人於是日
    闖紅燈，實有誤認，爰依法聲明異議等語。
二、原審裁定認：按汽車駕駛人，行經有燈光號誌管制之交岔路口闖紅燈者，處六百
    元以上一千二百元以下（即新臺幣一千八百元以上三千六百元以下）罰鍰，並記
    違規點數三點，道路交通管理處罰條例第五十三條及第六十三條第一項第三款分
    別定有明文。經查：本件受處分人甲○○於九十年二月十日中午十二時四十分許
    ，駕駛車牌號碼ＱＣ－四Ｏ一九號自小客車，沿台南市○○路由南往北方向行駛
    ，適行至勝利路與東豐路設有交通號誌管制之交叉路口前時，發現前方交叉路口
    之南北向交通號誌已轉換為紅燈，竟仍駕駛自小客車超越停止線，闖紅燈直行，
    迨行至東豐路路寬約四分之三處時，恰遇員警鳴按喇叭暨啟動警號攔停，並開具
    台南市警察局南市警交字第Ｓ00000000號舉發違反道路交通管理事件通
    知單，違規事實為「闖紅燈（由南往北）」等事實，業據證人即當場開單告發之
    員警葉振欽到庭結證屬實，且該舉發通知單上有受處分人之詳細年籍資料，並經
    受處分人在該舉發通知單「收受通知聯者簽章」欄內親自簽名，此外，復有台南
    市警察局舉發違反道路交通管理事件通知單影本一紙在卷可稽。再證人葉振欽與
    受處分人間夙無怨隙，衡情當無誣指攀陷之理，至受處分人僅空言辯稱伊未闖紅
    燈云云，復未提出任何對其有利之證據資料證明其確無違規行為，尚難認其辯解
    為可採，是以本件受處分人闖紅燈之違規事實已臻明確，堪予認定。原處分機關
    依首開法條規定裁處於九十年四月十七日前罰鍰新臺幣一千八百元，逾期則按最
    高額罰鍰新台幣三千六百元，並記違規點數三點，核無違誤，是以本件聲明異議
    為無理由，原審予以駁回。
三、抗告人前後均有車輛行駛，抗告人自不可能闖紅燈，抗告人簽收罰單，並非承認
    闖紅燈，原審僅憑告發人所述，置抗告人之辯解不採，原審裁定實有不當云云。
    惟查原審傳喚當場開單告發之員警葉振欽到庭證述前揭之認定無訛，並於裁定理
    由詳述採證之理由，核無不當，抗告意旨所辯，顯係卸責之詞，不足採信，抗告
    為無理由，應予駁回。
四、爰依道路交通事件處理辦法第二十六條、刑事訴訟法第四百十二條，裁定如主文
    。
中      華      民      國      九十     年       九      月     四     日
                                  臺灣高等法院臺中分院刑事第三庭
                                        審判長法  官  方  艤  駐
                                              法  官  胡  忠  文
            法  官  劉  連  星
右正本證明與原本無異。
不再得抗告。
                                              書記官  顏  子  良
中      華      民      國      九十     年       九      月     五     日
                                                                        Ｉ


司法院資訊處製作；財團法人民間司法改革基金會備份。
